臺灣新北地方法院三重簡易庭小額民事判決
                                 111年度重小字第2308號
原      告  呂旌瑋  
被      告  楊祖軍    住○○市○○區○○街000號0樓                      
上列當事人間請求侵權行為損害賠償事件，經本院於民國111年9
月27日言詞辯論終結，判決如下：
    主  文
被告應給付原告新臺幣貳萬壹仟伍佰元，及自民國一百一十一年
六月二十五日起至清償日止，按年息百分之五計算之利息。
訴訟費用確定為新臺幣壹仟元由被告負擔。
本判決得假執行。
    理由要旨
一、原告主張：被告於民國111年3月29日3時22分許，駕駛車牌
    號碼000-0000號自用小客車自新北市○○區○○○路00號前起步
    切入內側車道之際，因有起駛前疏未注意前後左右有無車輛
    之過失，致與原告駕駛之2322-YB號自用小客車(下稱系爭車
    輛)發生擦撞，系爭車輛因而受損，經原告送修後計支出修
    繕費用新臺幣（下同）21,500元之事實，業據其提出新北市
    政府警察局道路交通事故初步分析研判表暨當事人登記聯單
    、估價單等件影本為證，並經本院依職權向新北市政府警察
    局三重分局調取本件事故之道路交通事故調查卷宗核閱屬實
    。又被告已於相當時期受合法之通知，而於言詞辯論期日不
    到場，亦未提出準備書狀爭執，依法視同自認，堪認原告之
    主張為真實。
二、按因故意或過失，不法侵害他人之權利者，負損害賠償責任
    ；汽車、機車或其他非依軌道行駛之動力車輛，在使用中加
    損害於他人者，駕駛人應賠償因此所生之損害，民法第184
    條第1項前段、第191條之2前段分別定有明文；次按不法毀
    損他人之物者，被害人得請求賠償其物因毀損所減少之價額
    ，民法第196條第1項亦有明文，又依民法第196條請求賠償
    物被毀損所減少之價額，固得以修復費用為估定之標準，但
    以必要者為限（如修理材料以新品換舊品，應予折舊）。據
    原告所提出之估價單所載，系爭車輛修繕費用21,500元均為
    工資，並無折舊之必要。從而，原告依侵權行為法律關係，
    請求被告給付21,500元及自起訴狀繕本送達翌日即111年6月
    25日起至清償日止，按年息百分之5計算之利息，為有理由
    ，應予准許。
中　　華　　民　　國　　111 　年　　9 　　月　　30　　日
                           臺灣新北地方法院三重簡易庭 
                                 法  官  洪任遠
以上正本係照原本作成。
如不服本判決，應於送達後20日內，向本院提出上訴狀，並表明
上訴理由（上訴理由應表明1、原判決所違背之法令及具體內容
。2、依訴訟資料可認為原判決有違背法令之具體事實。），如
於本判決宣示後送達前提起上訴者，應於判決送達後20日內補提
上訴理由書（須附繕本），如未於上訴後20日內補提合法上訴理
由書，法院得逕以裁定駁回上訴。
中　　華　　民　　國　　111 　年　　9 　　月　　30　　日
　　　　　　　　　　　            書記官  楊家蓉